臺北高等行政法院判決　　　　　　　　　　　　　　　九十年度訴字第五八九○號
　　原　　　告　甲○○
　　被　　　告　勞工保險局
　　代　表　人　廖碧英總經理.
右當事人間因勞保事件，原告不服行政院勞工委員會中華民國九十年八月二十九日台
九十勞訴字第○○○七○四九號訴願決定，提起行政訴訟。本院判決如左：
　　主  文
原告之訴駁回。
訴訟費用由原告負擔。
　　事實及理由
一、按原告之訴，依其所訴之事實，在法律上顯無理由者，行政法院得不經言詞辯論
    ，逕以判決駁回之。行政訴訟法第一百零七條第三項定有明文。次按，當事人就
    其訴訟標的須有實施訴訟之權能，否則，其當事人為不適格。而提起行政訴訟之
    當事人不適格，為欠缺訴權之存在要件，應認其訴為顯無理由而以判決駁回之。
二、緣訴外人林張水英係由鳳信有限播送系統股份有限公司申報參加勞工保險之被保
    險人，前於民國（下同）八十八年十月一日因左側大腦出血住院診療，業經被告
    核付八十八年十月四日至同年十一月六日期間普通疾病傷病給付在案。嗣訴外人
    林張水英以同一事故，主張於八十八年十月一日因至中正預校收取第四台費用時
    當場昏倒，改按職業傷害申請八十八年十月四日至八十九年四月十六日期間職業
    傷害傷病給付。案經被告審查，以訴外人林張水英所患係屬普通疾病，不得視為
    職業病，乃以八十九年六月十六日八九保給字第六○三七八二八號書函核定所請
    傷病給付應按普通疾病辦理，此次所請傷病給付係經門診治療，非住院治療，依
    勞工保險條例第三十三條規定，應不予給付。訴外人林張水英不服，向勞工保險
    監理委員會申請審議，經該會以八十九年十二月五日保監審字第四一六七號審
    定書審議駁回。其後，原告及訴外人林張水英以不服上開審議審定為由，分別於
    九十年一月四日及同年二月十九日向行政院勞工委員會提起訴願，經行政院勞工
    委員會九十年八月二十九日台九十勞訴字第○○○○六七四號訴願決定，以原告
    非本件處分之相對人或利害關係人，依訴願法第十八條及第七十七條規定，作成
    訴願不受理之決定；另訴外人林張水英部分，行政院勞工委員會予以實體審理，
    而於九十年八月二十九日以台九十勞訴字第○○○七○四九號訴願決定駁回林張
    水英之訴願。原告遂於九十年十月十一日以不服行政院勞工委員會九十年八月二
    十九日台九十勞訴字第○○○七○四九號訴願決定為由，向本院提起行政訴訟，
    經本院以九十一年五月十五日（九一）院百審三股九○訴五八九○字第○八○六
    ○號函請原告釋明其與本件行政訴訟事件之利害關係。嗣原告於九十一年五月二
    十七日具狀說明訴外人林張水英至今不能發出隻字片語，而其係訴外人林張水英
    之配偶，遂代為提起行政訴訟，並主張被告特約專科醫師係依訴外人林張水英於
    國軍高雄總醫院就診之病歷審查，惟訴外人林張水英從未得知其有高血壓病史，
    況訴外人林張水英因工作性質，精神狀況經常緊張忙碌，且逢公司收款結帳日，
    壓力超乎尋常，其於工作場所發病，與工作壓力間顯具有因果關係，爰請求改按
    職業傷病給付云云。
三、經核被告八十九年六月十六日八九保給字第六○三七八二八號書函之處分對象為
    訴外人林張水英，而非原告，且林張水英與原告分屬不同之權利義務主體，各具
    獨立人格，原告竟以其自己之名義提起本件訴訟，顯屬原告當事人不適格，其訴
    在法律上顯無理由。爰依首揭規定，不經言詞辯論，逕以判決駁回之。
四、依行政訴訟法第一百零七條第三項、第九十八條第三項前段，判決如主文。
中　　華　　民　　國　　  九十一　　　年　　　十　　　月　　　 九　 　　日
                              臺 北 高 等 行 政 法 院  第 六 庭
                                          審 判 長 法  官　林樹埔
        　　　　　　　　　 　　 　　　　　　　　　 法　官　闕銘富
        　　　　　　　　　　　　  　　　　　　　　 法　官　曹瑞卿
右為正本係照原本作成。
如不服本判決，應於送達後二十日內，向本院提出上訴狀並表明上訴理由，如於本判
決宣示後送達前提起上訴者，應於判決送達後二十日內補提上訴理由書（須按他造人
數附繕本）。
中　　華　　民　　國　　  九十一　　　年　　　十　　　月　　　 九　 　　日
            　　 　　　　　　　 　　　　    　     書記官  方偉皓
